臺灣高等法院刑事判決               100年度上易字第2894號
上  訴  人
即  被  告  徐貴財
上列上訴人因竊盜案件，不服臺灣板橋地方法院100 年度易字第
2975號，中華民國100 年9 月30日第一審判決（起訴案號：臺灣
板橋地方法院檢察署100 年度偵字第21065 、21382 號），提起
上訴，本院判決如下：
    主  文
上訴駁回。
    理  由
一、按不服地方法院之第一審判決而上訴者，應向管轄第二審之
    高等法院為之。上訴書狀應敘述具體理由。第二審法院認為
    上訴書狀未敘述理由或上訴有第362 條前段之情形者，應以
    判決駁回之。刑事訴訟法第361條第1項、第2項、第367條前
    段，分別定有明文。所謂具體理由，必係依據卷內既有訴訟
    資料或提出新事證，指摘或表明第一審判決有何採證認事、
    用法或量刑等足以影響判決本旨之不當或違法，而構成應予
    撤銷之具體事由，始克當之（例如：依憑證據法則具體指出
    所採證據何以不具證據能力，或依憑卷證資料，明確指出所
    為證據證明力之判斷如何違背經驗、論理法則）；倘僅泛言
    原判決認定事實錯誤、違背法令、量刑失之過重或輕縱，而
    未依上揭意旨指出具體事由，或形式上雖已指出具體事由，
    然該事由縱使屬實，亦不足以認為原判決有何不當或違法者
    （例如：對不具有調查必要性之證據，法院未依聲請調查亦
    未說明理由，或援用證據不當，但除去該證據仍應為同一事
    實之認定），皆難謂係具體理由，俾與第二審上訴制度旨在
    請求第二審法院撤銷、變更第一審不當或違法之判決，以實
    現個案救濟之立法目的相契合，並節制濫行上訴（最高法院
    97年度台上字第892 號判決參照）。是倘上訴人之上訴書狀
    所敘述上訴理由，形式上雖已指出具體事由，然該事由縱使
    屬實，亦不足以認為原判決有何不當或違法者，即與未敘述
    具體理由無異，所為上訴，即不符合上訴之法定要件。
二、經查，本件上訴人即被告徐貴財因犯竊盜罪，並為累犯，經
    原審法院判處有期徒刑6 月，並諭知易科罰金之折算標準，
    被告收受判決後，於民國100 年10月24日法定上訴期間內提
    起本件第二審上訴，並於100 年11月2 日補正上訴理由，其
    上訴理由僅略以：被告年歲已大，且貧困無依，僅靠微薄薪
    資及撿拾環保回收物維生，案發當時因見被害人財物外露，
    一時貪念才竊取，若入監服刑，將失去工作，而易科罰金亦
    無力繳納，請改判較輕之刑罰，給予被告自新之機會云云。
    惟按，刑事審判旨在實現刑罰權之分配的正義，故法院對有
    罪被告之科刑，應符合罪刑相當之原則，使輕重得宜，罰當
    其罪，以契合社會之法律感情，此所以刑法第57條明定科刑
    時應審酌一切情狀，尤應注意該條所列10款事項以為科刑輕
    重之標準，俾使法院就個案之量刑，能斟酌至當。而量刑輕
    重係屬事實審法院得依職權自由裁量之事項，苟已斟酌刑法
    第57條各款所列情狀而未逾越法定刑度，不得遽指為違法（
    最高法院72年度臺上字第6696號判例參照）。核原審法院已
    於判決內記載認定被告犯罪所依憑之證據及適用之法條，在
    適法範圍內行使其量刑之裁量權，從形式上觀察，原判決之
    採證認事、用法或量刑並無任何不當或違法之處。本件被告
    上訴意旨請求從輕量刑，並未依據卷內既有訴訟資料或提出
    新事證，指摘或表明第一審判決有何採證認事、用法或量刑
    等足以影響判決本旨之不當或違法，要難謂其上訴書狀已經
    敘述具體理由。依上開說明，本件被告上訴顯無具體理由而
    不合法定程式，應予駁回，並不經言詞辯論為之。
據上論斷，應依刑事訴訟法第367條前段、第372條，判決如主文
。
中    華    民    國   100    年    12    月    19    日
                  刑事第二十一庭審判長法  官  周政達
                                      法  官  江翠萍
                                      法  官  許永煌
以上正本證明與原本無異。
不得上訴。
                                      書記官  林吟玲
中    華    民    國   100    年    12    月    20    日